臺灣臺中地方法院交通事件裁定　　　　　　　　　　九十一年度交聲字第七七○號
　　原處分機關　交通部公路總局台中區監理所
　　異議人即
　　受處分人　　甲○○
右列受處分人因違反道路交通管理處罰條例案件，對於交通部公路總局台中區監理所
九十一年九月二十六日所為之裁決（中監違字第裁六○─Ｚ00000000號裁決
書），聲明異議，本院裁定如左：
    主  文
異議駁回。
    理  由
一、原處分機關略以：本案係國道公路警察局第三警察隊於九十一年八月二十七日十
    一時五十七分許，在國道一號北上后里收費站查獲受處分人甲○○駕駛車號ＢＹ
    －１５７８號自小客車，因「未依指定車道繳費（持現金行駛回數票專用道）」
    違規，並掣開舉發通知單一紙予以舉發，受處分人依指定應到案日前向該所提出
    申訴，經向原舉發機關查證違規屬實，該所遂於九十一年九月二十六日以中監違
    字第裁六○─Ｚ00000000號裁決書裁處新台幣三千元整，並記違規點數
    一點；逾期則依裁決書處罰主文規定裁處，於法並無不符等語。
二、本件異議人即受處分人甲○○則以：異議人雖於前揭時、地確有持現金行駛回數
    票專用道之情形，惟係因第一次上高速公路而高速公路上之指示標誌並不明顯，
    故不知回速車道不販賣回數票，當時並隨即將車開至路旁處理，未有阻礙他車行
    車安全，爰聲明異議，請求撤銷原處分云云。
三、按汽車行駛於高速公路或設站管制之道路，而不遵守管制之規定者，處汽車駕駛
    人新台幣三千元以上六千元以下罰鍰。違反第三十三條者，記違規點數一點。道
    路交通管理處罰條例第三十三條第一項、第六十三條第一項第一款定有明文。經
    查：本件異議人前揭持現金行駛回數票專用車道之違規事實，此有舉發通知單一
    紙在卷足憑，並為異議人所不否認。惟辯稱係因第一次上高速公路而高速公路上
    之指示標誌並不明顯，故不知回速車道不販賣回數票，當時並隨即將車開至路旁
    處理，未有阻礙他車行車安全云云。惟按人民違反法律上之義務而應受行政罰之
    行為，法律無特別規定時，雖不以出於故意為必要，仍須以過失為其責任條件，
    但應受行政罰之行為，僅須違反禁止規定或作為義務，而不以發生損害或其危險
    為其要件者，推定為有過失，於行為人不能舉證證明自己無過失時，即應受處罰
    （司法院大法官會議釋字第二七五號解釋參照）。查受處分人既有上開違反規定
    之行為，縱使受處分人並非出於故意，惟揆諸前揭解釋意旨，亦不得以前揭辯解
    ，作為免責之理由。從而，受處分人既然確有前揭違規行為，原處分機關依法裁
    處受處分人罰鍰新台幣三千整併記違規點數一點，並無違誤，本件異議為無理由
    ，應予駁回。
據上論斷，應依道路交通管理處罰條例第八十七條第二項、道路交通案件處理辦法第
十九條，裁定如主文。
中      華      民      國    九十一    年      十      月   二十八     日
                                臺灣台中地方法院交通法庭
                                   法    官  許金樹
右正本證明與原本無異。
如不服本裁定，應於裁定送達後五日內向本院提出抗告狀。
                                   書記官
中      華      民      國    九十一    年      十      月   二十八     日
